【裁判字號】    89,重上,83
【裁判日期】    900306
【裁判案由】    遷讓房屋
【裁判全文】
臺灣高等法院臺南分院民事裁定  八十九年度重上字第八三號      Ｋ
      上  訴  人  戌  ○  ○
                  天  ○  ○
                  庚  ○  ○
                  戊  ○  ○
                  辛  ○  ○
                  酉○○○
                  壬  ○  ○
                  辰  ○  ○
                  卯  ○  ○
                  寅  ○  ○
                  丑  ○  ○
                  巳  ○  ○
      右十二人
      訴訟代理人  林  崑  地  律師
      複代理人    張  巧  妍  律師
      被上訴人    台灣糖業股份有限公司
                              設台北市○○○路○段二六六之一號
      法定代理人  未  ○  ○  .
      訴訟代理人  葉  天  祐  律師
      複代理人    周  武  旺  律師
                  黃  裕  中  律師
右當事人間請求遷讓房屋事件，上訴人對於臺灣雲林地方法院中華民國八十九年六月
二十八日第一審判決（八十八年度訴字第三三六號），其中被訴遷出地上物及交還基
地部分，提起上訴，本院裁定如左：
      主      文
上訴駁回。
第二審訴訟費用由上訴人負擔。
   理   由
一、按提起民事第二審上訴，依民事訴訟法第四百四十條之規定，應於第一審判決送
    達後二十日之不變期間內為之。
二、本件第一審判決正本，係分別於民國八十九年七月七日及同年七月十一日送達上
    訴人，有送達證書在卷可稽，乃上訴人竟遲至民國八十九年十二月八日始委任訴
    訴代理人提出準備書狀主張上訴，經扣除在途期間後，顯均已逾上開不變期間，
    其上訴即非合法，應予駁回。雖上訴人主張其餘上訴人即申○○、丁○○、子○
    ○、地○○等四人此部分上訴之效力，應及於其等，惟查被上訴人此部分訴請遷
    出地上物及交還基地之訴訟，因僅屬解除占有之性質，被上訴人對各占有人本可
    單獨進行訴訟，惟因事實上之便宜始對之一同起訴，是此種訴訟事件，其為訴訟
    標的之法律關係對於共同訴訟各人間，並無合一確定之必要，而非屬必要之共同
    訴訟，依法自無民事訴訟法第五十六條之適用，是本件此部分訴訟即原審判決主
    文第一項至第五項中有關「遷出地上物及交還基地」部分之訴訟，上訴人申○○
    、丁○○、子○○、地○○四人上訴之效力，自不及於其餘未提起上訴之「戌○
    ○、天○○、亥○○、丙○○○、癸○○○、午○○○、乙○○、甲○○、己○
    ○○、庚○○、戊○○、辛○○、酉○○○、壬○○、辰○○、卯○○、寅○○
    、丑○○、巳○○、宇○○、宙○○」等人，乃上訴人戌○○、天○○、庚○○
    、戊○○、辛○○、酉○○○、壬○○、辰○○、卯○○、寅○○、丑○○、巳
    ○○等人竟認此部分上訴效力仍及於其等，顯有誤會，應不足採。是綜上所述，
    上訴人此部分上訴顯非合法，應予駁回。
三、依民事訴訟法第四百四十二條第一項、第九十五條、第八十五條第一項前段、第
    七十八條，裁定如主文。
中      華      民      國    九十      年      三    月      六        日
                                    臺灣高等法院臺南分院民事第二庭
                                        審判長法官  吳    志    誠
                                              法官  李    素    靖
                                              法官  李    文    賢
右為正本係照原本作成。
如對本裁定抗告，須於裁定送達後十日內向本院提出抗告狀，並應繳納抗告費新台幣
四十五元。
中      華      民      國    九十      年      三    月      八        日
                                        法院書記官  邱    春    榮


司法院資訊處製作；財團法人民間司法改革基金會備份。
